---
title: "Regressão Linear Simples"
---

Cars: mostra a vel9ocidade e distância de parada.

```{r}
install.packages("corrgram")
library(corrgram)
cars
dim(cars)
```

Correlação entre distância e velocidade de parada

```{r}
cor(cars)
corrgram(cars, order=TRUE, lower.panel=panel.shade,
         upper.panel = panel.pie, text.panel=panel.txt,
         main="Carros")
```

Geramos o modelo usando função lm
queremos prever a velocidade que o carro estava baseado na distância de parada
Interceptação e Inclinação o quanto a variavel depe. aumenta com o aumento da variavel indep.

```{r}
modelo = lm(speed ~ dist, data = cars)
modelo
```

visualização da relação entre variaveis e linhas de melhor ajuste

```{r}
plot(speed~dist, data=cars)
abline(modelo)
```

Podemos fazer um previsão usando diretamente os coeficientes
Qual velocidade se levou 22 pra para?

```{r}
modelo$coefficients
modelo$coefficients[1] + modelo$coefficients[2] * 22
```

usando predict

```{r}
predict(modelo, data.frame(dist = 22))
```

Analisando melhot o modelo

```{r}
summary(modelo)
modelo$coefficients
modelo$residuals
hist(modelo$residuals)
modelo$fitted.values
plot(modelo$fitted.values, cars$dist)
```